【裁判字號】    99,消債更,31
【裁判日期】    990706
【裁判案由】    更生事件
【裁判全文】
臺灣士林地方法院民事裁定            99年度消債更字第31號
債  務  人  甲○○
上列當事人聲請更生事件，本院裁定如下：
    主  文
債務人甲○○自中華民國九十九年七月七日下午五時起開始更生
程序。
命司法事務官進行本件更生程序。
    理  由
一、按債務人與金融機構協商成立者，不得聲請更生或清算，但
    因不可歸責於己之事由，致履行顯有重大困難者，不在此限
    。本條例施行前，債務人依金融主管機關協調成立之中華民
    國銀行公會會員辦理消費金融案件無擔保債務協商機制與金
    融機構成立之協商，準用前項之規定，消費者債務清理條例
    第151 條第5 項、第6 項分別定有明文。次按，債務人不能
    清償債務或有不能清償之虞，且無擔保或無優先權之債務總
    額未逾新臺幣（下同）1,200 萬元者，於法院裁定開始清算
    程序或宣告破產前，得向法院聲請更生，觀諸同條例第3 條
    、第42條第1 項規定自明。又法院開始更生程序之裁定，應
    載明其年、月、日、時，並即時發生效力。法院開始更生或
    清算程序後，得命司法事務官進行更生或清算程序，必要時
    得選任律師、會計師或其他適當之自然人或法人一人為監督
    人或管理人，復為同條例第45條第1 項、第16條所明定。
二、本件聲請意旨略以：伊有不能清償債務情事，前曾於民國95
    年5 月依中華民國銀行公會會員辦理消費金融案件無擔保債
    務協商機制與最大債權金融機構成立協商，協商條件為每月
    還款2 萬3,729 元，復因債務人每月所得約3 萬3,000 元，
    扣除協商還款2 萬3,729 元外，實無法維持基本生活，故伊
    確係因不可歸責於己之事由，致履行協商條件顯有重大困難
    。且伊無擔保或無優先權之債務總額未逾1,200 萬元，復未
    經法院裁定開始清算程序或宣告破產，爰向本院聲請更生等
    語。
三、經查，聲請人主張其有不能清償債務之虞之事實，業據提出
    財產及收入狀況說明書（見本院卷第7 頁、第8 頁）、全戶
    戶籍謄本正本（見本院卷第15頁）、財政部臺北市國稅局財
    產歸屬資料清單正本（見本院卷第24頁）、財政部臺北市國
    稅局96、97年度綜合所得稅各類所得資料清單正本（見本院
    卷第22頁、第23頁）、勞工保險被保險人投保資料表（見本
    院卷第20頁、第21頁）、財團法人金融聯合徵信中心當事人
    綜合信用報告正本－債務清理條例前置協商專用債權人清冊
    正本（見本院卷第16頁至第19頁）、郵局及金融機構之存摺
    封面及內頁影本（見本院卷第40頁至49頁）等為證，堪認為
    真正。此外，復查無債務人有消費者債務清理條例第6 條第
    3 項、第8 條或第46條各款所定駁回更生聲請之事由存在，
    債務人聲請更生，尚屬有據，應予准許。本院依前揭法律規
    定，命司法事務官進行本件更生程序。
四、爰裁定如主文。
中    華    民    國    99    年    7     月    6     日
                  民事第一庭  法      官  李瑜娟
上為正本係照原本作成。
本件不得抗告。
中    華    民    國    99    年    7     月    8     日
                              書  記  官  林睿亭

司法院資訊處製作；財團法人民間司法改革基金會備份。
